臺灣屏東地方法院屏東簡易庭小額民事判決
110年度屏小字第839號
原      告  富邦產物保險股份有限公司

法定代理人  羅建明  
訴訟代理人  王裕元  
被      告  王明祥  
上列當事人間請求損害賠償事件，本院於民國111年5月16日言詞
論終結，判決如下：
    主  文
一、被告應給付原告新臺幣（下同）65,305元及自民國110年10
    月28日起至清償日止，按年息百分之5計算之利息。
二、原告其餘之訴駁回。
三、訴訟費用1,000元，由被告負擔707元，餘由原告負擔。
四、本判決第一項得假執行，但被告如以65,305元為原告預供擔
    保，得免為假執行。
    事實及理由
一、被告經合法通知，未於最後言詞辯論期日到場，核無民事訴
    訟法第386條各款所列情形，爰依原告聲請，由其一造辯論
    而為判決。
二、原告主張：被告於民國108年12月5日，駕駛車牌號碼000-00
    0號普通重型機車，行經屏東縣九如鄉德新路與維新路口處
    時，因未注意車前狀況且未保持安全距離，致與原告承保之
    車牌號碼000-0000號租賃小客車（下稱系爭車輛）發生碰撞
    ，系爭車輛因而受損，被告應負損害賠償責任。系爭車輛經
    送維修後，所需之修理費用共92,388元（零件費用59,090元
    、工資33,298元），原告已依保險契約為給付，爰依保險法
    第53條及侵權行為之法律關係，請求被告賠償原告上開修繕
    費用等語。並聲明：被告應給付原告92,388元，及自起訴狀
    繕本送達翌日起至清償日止，按週年利率百分之5計算之利
    息。
三、被告未於最後言詞辯論期日到場，惟其前曾到庭陳述，並以
    ：於車禍發生之當下，並未看到系爭車輛有原告所指之損害
    ，且原告所更換之零件也沒有看到損害的照片等語置辯。並
    聲明：原告之訴駁回。
四、按汽車、機車或其他非依軌道行駛之動力車輛，在使用中加
    損害於他人者，駕駛人應賠償因此所生之損害。但於防止損
    害之發生，已盡相當之注意者，不在此限。不法損害他人之
    物者，被害人得請求賠償其物因毀損所減少之價額。民法第
    191條之2、第196條定有明文。原告前開主張，業據其提出
    屏東縣政府警察局道路交通事故初步分析研判表、富邦產險
    汽（機）車險理賠申請書、高都汽車股份有限公司LS民族廠
    估價單、系爭車輛受損照片、電子發票證明聯、系爭車輛行
    照等件為證（見本院卷第7至16頁），並有屏東縣○○○○○里○○
    ○000○00○00○里○○○○00000000000號函所檢附之肇事現場略圖
    、道路交通事故調查報告表、道路交通事故談話紀錄表、道
    路交通事故照片黏貼紀錄表等件存卷可考（見本院卷第23至
    28、30至32頁），而被告對於系爭事故係因其過失所致亦不
    爭執，可認被告因過失造成系爭車輛毀損，應負損害賠償責
    任。
五、又按物被毀損時，修復費用以必要者為限。其材料更換，既
    以新品替換舊品，計算材料零件之損害賠償數額時，應扣除
    折舊始屬合理（最高法院77年度第9次民事庭會議決議(一)
    參照）。經查，系爭車輛應支出之維修費用共92,388元（零
    件費用59,090元、工資33,298元），有上開估價單及發票為
    證，然依上揭規定，其中新零件更換舊零件之零件折舊部分
    非屬必要費用，應予扣除，始屬合理。復參以行政院所頒固
    定資產耐用年數表及固定資產折舊率表，非運輸業用客車之
    耐用年數為5年，依平均法計算其折舊結果（即以固定資產
    成本減除殘價後之餘額，按固定資產耐用年數表規定之耐用
    年數平均分攤，計算折舊額），每年折舊率為5分之1，並參
    酌營利事業所得稅查核準則第95條第6項規定「固定資產提
    列折舊採用定率遞減法者，以1年為計算單位，其使用期間
    未滿1年者，按實際使用之月數相當於全年之比例計算之，
    不滿1月者，以1月計」，而系爭車輛係非運輸業用之小客車
    ，於106年3月出廠，有行車執照影本1紙在卷可考（見本院
    卷第16頁），雖不知實際出廠之日，惟參酌民法第124條第2
    項規定，推定為該月15日出廠。迄本件車禍發生時即108年1
    2月5日，已使用2年9月（實際為2年8月20日，然不滿1月者
    ，以1月計），則零件扣除折舊後之修復費用估定為32,007
    元【計算方式：1.殘價＝取得成本÷(耐用年數＋1)即59,090÷(
    5+1)≒9,848（小數點以下四捨五入）；2.折舊額＝(取得成本
    －殘價)×1/（耐用年數）×（使用年數）即(59,090－9,848)×1
    /5×（2+9/12）≒27,083（小數點以下四捨五入）；3.扣除折
    舊後價值＝（新品取得成本－折舊額）即59,090－27,083＝32,0
    07】。再加計毋庸折舊之工資33,298元，則原告所得請求被
    告賠償之範圍為65,305元（計算式：32,007＋33,298＝65,305
    ）。至逾此範圍之請求，即屬無據。
六、至被告雖抗辯於車禍發生之當下，並未看到系爭車輛有原告
    所指之損害，且原告所更換之零件也沒有看到損害的照片等
    語，然依前引道路交通事故談話紀錄表所載，被告自承：「
    我未注意前車速度便向前追撞對方（即系爭車輛）車尾，我
    有剎車但剎車不及，我從後方追撞對方的車尾。對方是後車
    尾與我前車頭擦撞」（見本院卷第27頁），且原告所提出之
    高都汽車股份有限公司LS民族廠估價單中所列作業內容與更
    換零件欄位中，包含：後掀背尾門次總成、尾門車型銘牌、
    後保險桿扣等零件之拆裝、更換及烤漆費用（見本卷卷第9
    至10頁），均屬就系爭車輛車尾毀損部分所為之修復，核與
    被告自承其係撞擊系爭車輛之車尾乙節相符，可認原告已經
    就系爭車輛之修復內容及費用盡其舉證責任，縱有其他修理
    廠可提供較原廠修繕低廉之修理價格，亦屬市場競爭之結果
    ，此部分亦涉及修理之內容與品質，不能一概而論，如未明
    顯逾越合理範疇，自仍屬必要費用而得為請求。而被告對原
    告所提系爭車輛受損情形、修理項目及費用雖有爭執，然於
    本件所定111年2月21日、4月11日及5月16日之言詞辯論期日
    均未舉證以實其說，亦未指明有何證據調查之方法請求本院
    加以調查，則被告前開抗辯自屬空言指謫，本院尚難採信。
七、末按遲延之債務，以支付金錢為標的者，債權人得請求依法
    定利率計算之遲延利息；應付利息之債務，其利率未經約定
    ，亦無法律可據者，週年利率為百分之5；給付無確定期限
    者，債務人於債權人得請求時，經其催告而未為給付，自受
    催告時起，負遲延責任。其經債權人起訴而送達訴狀，或依
    督促程序送達支付命令，或為其他相類之行為者，與催告有
    同一之效力，民法第233條第1項前段、第203條、第229條第
    2項分別定有明文。本件原告請求被告賠償損害，係以支付
    金錢為標的，是原告請求被告給付自起訴狀繕本送達（於11
    0年10月27日送達，見本院卷第35頁送達證書）翌日即110年
    10月28日起至清償日止，按年息百分之5計算之利息，為有
    理由，應予准許。
八、綜上所述，原告依侵權行為及保險法第53條之規定，訴請被
    告給付原告65,305元及自110年10月28日至清償日止，按年
    息百分之5計算之利息，為有理由，應予准許；逾此部分之
    請求則無理由，應予駁回。
九、本件係就民事訴訟法第436條之8第1項適用小額程序所為被
    告敗訴之判決，依同法第436條之20規定，應依職權宣告假
    執行，並依同法第436條第2項準用第392條第2項規定，職權
    宣告被告於預供擔保後，得免為假執行。另依同法第436條
    之19第1項規定，確定本件訴訟費用額為1,000元（即第一審
    裁判費），並如主文第3項所示負擔比例。
十、訴訟費用負擔之依據︰民事訴訟法第79條。
中　　華　　民　　國　　111 　年　　5 　　月　　31　　日
                 屏東簡易庭        法　官 潘  快
以上為正本，係照原本作成。
如不服本判決，應於判決送達後二十日內，以判決違背法令為理
由，向本院提出上訴狀並表明上訴理由（上訴理由應表明：一、
原判決所違背之法令及其具體內容；二、依訴訟資料可認為原判
決有違背法令之具體事實），如未表明上訴理由者，應於上訴後
二十日內向本院提出上訴理由書。如委任律師提起上訴者，應一
併繳納上訴審裁判費。
中　　華　　民　　國　　111 　年　　5 　　月　　31　　日
                                  書記官　鍾嘉芸